臺灣宜蘭地方法院刑事判決
111年度交易字第21號
公  訴  人  臺灣宜蘭地方檢察署檢察官
被      告  李晉爵


上列被告因公共危險案件，經檢察官提起公訴（111年度偵字第1
64號），經檢察官聲請與被告進行協商，經本院同意後，檢察官
與被告於審判外進行協商，並聲請改依協商程序而為判決，茲判
決如下：
    主  文
李晉爵犯不能安全駕駛動力交通工具罪，處有期徒刑肆月，如易
科罰金，以新臺幣壹仟元折算壹日。
    犯罪事實及理由
一、李晉爵於民國110年11月9日17時30分許至19時30分許，在宜
    蘭縣五結鄉親水公園旁之聯誼社飲用酒類後，竟仍基於不能
    安全駕駛動力交通工具之犯意，騎乘車牌號碼000-000號普
    通重型機車上路，嗣於同日19時50分許，行經宜蘭縣五結鄉
    親河路1段與利成路2段路口時，與李智欽所駕駛之車牌號碼
    000-00號自用公務大貨車發生交通事故，致李晉爵受傷送往
    羅東博愛醫院治療，經宜蘭縣政府警察局羅東分局交通分隊
    佐警獲報前往處理，復由羅東博愛醫院於同日20時22分許對
    李晉爵施以抽血檢驗酒精濃度，其血液酒精濃度測試值達25
    5.7mg/dl（經換算為吐氣酒精濃度達約每公升1.22毫克），
    始悉上情。
二、證據
  ㈠被告李晉爵於警詢、偵查及本院審理中之自白。
　㈡證人李智欽於警詢中之證述。
　㈢宜蘭縣政府警察局羅東分局交通分隊道路交通事故當事人酒
    精測定紀錄表1份。
　㈣宜蘭縣政府警察局舉發違反道路交通管理事件通知單1份。
　㈤車輛詳細資料報表1份。
　㈥道路交通事故現場圖、調查報告表㈠、㈡、現場照片、現場監
    視器錄影畫面翻拍照片各1份。　
三、論罪
  ㈠按行為後法律有變更者，適用行為時之法律。但行為後之法
    律有利於行為人者，適用最有利於行為人之法律，刑法第2
    條第1項定有明文。查被告行為後，刑法第185條之3業於111
    年1月28日經總統以總統華總一義字第11100012101號令修正
    公布、自111年1月30日起施行。修正前刑法第185條之3第1
    項第1款規定為：「駕駛動力交通工具而有下列情形之一者
    ，處二年以下有期徒刑，得併科二十萬元以下罰金：一、吐
    氣所含酒精濃度達每公升零點二五毫克或血液中酒精濃度達
    百分之零點零五以上」；修正後該條文規定：「駕駛動力交
    通工具而有下列情形之一者，處三年以下有期徒刑，得併科
    三十萬元以下罰金：一、吐氣所含酒精濃度達每公升零點二
    五毫克或血液中酒精濃度達百分之零點零五以上」。經比較
    新舊法之結果，行為後之法律並未較有利於被告，是依刑法
    第2條第1項前段規定，本案應適用被告行為時即修正前刑法
    第185條之3第1項第1款之規定。
　㈡核被告所為，係犯修正前刑法第185條之3第1項第1款不能安
    全駕駛動力交通工具罪。
　㈢本件被告構成累犯，並應予加重其最低本刑：
    ⒈被告前因公共危險案件，經本院以106年度交簡字第19號判
      決處有期徒刑3月確定，於106年5月2日執行完畢等情，有
      臺灣高等法院被告前案紀錄表在卷可稽。其於受徒刑之執
      行完畢後，5年內故意再犯本件有期徒刑以上之罪，為累
      犯（參考司法院「刑事判決精簡原則」，判決主文不再記
      載累犯加重事由）。　
　　⒉按刑法第47條第1項規定：「受徒刑之執行完畢，或一部之
      執行而赦免後，5年以內故意再犯有期徒刑以上之罪者，
      為累犯，加重本刑至二分之一。」有關累犯加重本刑部分
      ，不生違反憲法一行為不二罰原則之問題。惟其不分情節
      ，基於累犯者有其特別惡性及對刑罰反應力薄弱等立法理
      由，一律加重最低本刑，於不符合刑法第59條所定要件之
      情形下，致生行為人所受之刑罰超過其所應負擔罪責之個
      案，其人身自由因此遭受過苛之侵害部分，對人民受憲法
      第8條保障之人身自由所為限制，不符憲法罪刑相當原則
      ，牴觸憲法第23條比例原則。於此範圍內，有關機關應自
      本解釋公布之日起2年內，依本解釋意旨修正之。於修正
      前，為避免發生上述罪刑不相當之情形，法院就該個案應
      依本解釋意旨，裁量是否加重最低本刑（司法院釋字第77
      5號解釋文參照）。是依上開解釋意旨，本院就被告上開
      構成刑法第47條第1項累犯之事由，就最低本刑部分是否
      應加重其刑一事，自應予以裁量。
    ⒊經查，被告前開構成累犯之公共危險案件，已經刑之執行
      完畢，然被告竟於本案中猶故意為罪質相同之酒後駕車行
      為，足見其法治觀念薄弱，未能確實省思自身所為而再犯
      本案，爰就被告所犯上開犯行，依刑法第47條第1項之規
      定，就最低本刑部分加重其刑。
　㈣本件經檢察官與被告於審判外達成協商之合意且被告已認罪
    ，其合意內容為：被告犯不能安全駕駛動力交通工具罪，處
    有期徒刑4月，如易科罰金，以新臺幣1000元折算1日。經查
    前述協商合意並無刑事訴訟法第455條之4第1項所列情形之
    一，檢察官聲請改依協商程序而為判決，本院爰不經言詞辯
    論，於協商合意範圍內為協商判決。
四、應適用之法條：刑事訴訟法第455條之2第1項、第455條之4
    第2項、第455條之8、第454條第1項，刑法第2條第1項前段
    、第47條第1項、第41條第1項前段、修正前刑法第185條之3
    第1項第1款，刑法施行法第1條之1第1項，判決如主文。
五、本判決除有刑事訴訟法第455條之4第1項第1款於本訊問程序
    終結前，被告撤銷協商合意或檢察官撤回協商聲請者；第2
    款被告協商之意思非出於自由意志者；第4款被告所犯之罪
    非第455條之2第1項所定得以聲請協商判決者；第6款被告有
    其他較重之裁判上一罪之犯罪事實者；第7款法院認應諭知
    免刑或免訴、不受理者情形之一，及違反同條第2項「法院
    應於協商合意範圍內為判決；法院為協商判決所科之刑，以
    宣告緩刑或2年以下有期徒刑、拘役或罰金為限」之規定者
    外，不得上訴。
六、如有上開可得上訴情形，應於收受判決送達後20日內向本院
    提出上訴書狀（應敘述具體理由並附繕本）。上訴書狀如未
    敘述理由，應於上訴期間屆滿後20日內補提理由書於本院。
    若有上訴權人均未提出上訴，待判決確定後本件將送檢察署
    執行，檢察署將以傳票或命令告知被告有關執行之事宜，被
    告請勿庸於收到本判決後即前來本院或檢察署繳納易科罰金
    或進行其他執行事項。
本案經檢察官洪景明提起公訴，檢察官張學翰到庭執行職務。　
中　　華　　民　　國　　111 　年　　3 　　月　　31　　日
                  刑事第五庭  法  官  李蕙伶
以上正本證明與原本無異。
本判決為第一審判決，當事人如不服本判決，應於收受送達後20
日內向本院提出上訴書狀（須按他造當事人之人數附繕本）；告
訴人、被害人如不服本判決，應請求檢察官於上訴期間內提出上
訴。若有上訴權人均未提出上訴，待判決確定後本件將送檢察署
執行，檢察署將以傳票或命令告知被告有關執行之事宜，被告勿
庸於收到本判決後即前來本院或檢察署繳納易科罰金或進行其他
執行事項。
　　　　　　　　　　　        書記官  陳靜宜　　　　　　
中　　華　　民　　國　　111 　年　　3 　　月　　31　　日
附錄本案論罪科刑法條：
修正前中華民國刑法第185條之3第1項
駕駛動力交通工具而有下列情形之一者，處2年以下有期徒刑，
得併科20萬元以下罰金：
一、吐氣所含酒精濃度達每公升零點二五毫克或血液中酒精濃度
    達百分之零點零五以上。
二、有前款以外之其他情事足認服用酒類或其他相類之物，致不
    能安全駕駛。
三、服用毒品、麻醉藥品或其他相類之物，致不能安全駕駛。